【裁判字號】    97,交上訴,1328
【裁判日期】    980226
【裁判案由】    公共危險
【裁判全文】
臺灣高等法院臺南分院刑事判決      97年度交上訴字第1328號
上  訴  人
即  被  告  甲○○
選任辯護人  林士龍律師
            彭大勇律師
上列上訴人因公共危險案件，不服臺灣台南地方法院九十七年度
交訴字第三一號中華民國九十七年十月廿三日第一審判決（起訴
案號：臺灣台南地方法院檢察署九十七年度偵字第一七二六號）
，提起上訴，被告於本院審理程序進行中，就被訴事實為有罪之
陳述，經本院裁定進行簡式審判程序，判決如下：
    主  文
原判決撤銷。
甲○○因駕駛動力交通工具肇事，致人傷而逃逸，累犯，處有期
徒刑陸月，如易科罰金以新台幣壹仟元折算壹日。
    事  實
一、甲○○前曾因詐欺案件，經臺灣板橋地方法院以九十五年度
    易字第一六五一號，判處有期徒刑六月確定，於九十六年一
    月十二日易科罰金執行完畢。詎甲○○仍不知悔改，於民國
    九十六年八月廿一日上午六時四十分許，駕駛車牌號碼1195
    -UN號自小客車，沿臺南縣永康市○○○路由西向東行駛，
    行經該路與中華路之交叉路口，欲右轉中華路時，其本應注
    意轉彎車應讓直行車先行，而依當時天候雨、日間自然光線
    、柏油路面濕潤無缺陷、無障礙物、視距良好，並無不能注
    意情事，竟疏未注意及此，貿然右轉，致其所駕駛上開車輛
    右前車門與同向由乙○○騎乘車牌號碼PHT─282號重型機車
    車頭發生碰撞，致乙○○人、車倒地，因而受有胸壁挫傷、
    雙手擦傷等傷害（過失傷害部分，未據告訴）。詎甲○○明
    知駕駛動力交通工具肇事致人受傷，應停車對乙○○採取必
    要救護措施，及留置現場等待警方前往處理，以釐清責任，
    竟基於肇事逃逸之犯意，旋即駕車駛離現場而逃逸，嗣經不
    知名之路人將甲○○所駕駛上開車輛之車牌號碼告知警方後
    ，經警循線查獲而得知上情。
二、案經台南縣警察局永康分局報請臺灣臺南地方法院檢察署檢
    察官偵查起訴。
    理  由
壹、程序方面：
    上訴人即被告甲○○於本院審理程序期日，就被訴之事實當
    庭認罪，且經檢察官同意，本院裁定適用簡式審判程序，有
    本院九十八年二月十二日審判筆錄在卷可憑（本院卷第五十
    七頁），則依據刑事訴訟法第二百七十三條之二之規定，本
    件證據之調查，不受同法第一百五十九條第一項、第一百六
    十一條之二、第一百六十一條之三、第一百六十三條之一及
    第一百六十四條至第一百七十條規定之限制，合先敘明。
貳、實體方面：
一、上揭公共危險之事實，業據上訴人即被告甲○○於本院審理
    時供承不諱，核與被害人乙○○於警訊、偵查及原審審理時
    指訴之被害情節相符（警卷第九至十二頁、偵查卷第十二至
    十三頁、原審卷第三七至三九頁），並有道路交通事故現場
    圖、道路交通事故調查報告表(一)、(二)、乙○○提出之財團法
    人奇美醫院九十六年八月廿一日診斷證明書，及道路交通事
    故現場蒐證照片八幀附卷可稽（警卷第十三至十五頁、第十
    六至廿頁），且經本院依職權函詢交通部中央氣象局台灣南
    區氣象中心查明該日案發地點有關降雨量之氣象資料無訛，
    有該局九十七年十二月八日南區象字第0972600718號函一份
    在卷可參，故被告上開自白與事實相符，應可採信。本件事
    証明確，被告犯行，堪以認定。
二、核被告所為，係犯刑法第一百八十五條之四之肇事致人於傷
    而逃逸罪。又被告有事實欄所記載之刑事前案情形，有卷附
    臺灣高等法院被告前案紀錄表1份足憑，其於有期徒刑執行
    完畢後，五年以內故意再犯本件有期徒刑以上之罪，為累犯
    ，應依刑法第四十七條第一項之規定加重其刑。又刑法第五
    十九條規定，犯罪之情狀可憫恕者，得酌量減輕其刑，同法
    第五十七條規定，科刑時應審酌一切情狀，尤應注意所列十
    款事項，作為科刑重輕之標準，兩條適用上固有區別，惟所
    謂「犯罪之情狀」與「一切情形」云云，並非有截然不同之
    領域，於裁判上酌減其刑時，應就犯罪一切情狀（包括第五
    十七條所列舉之十款事項），予以全盤考量，審酌其犯罪有
    無可憫恕之事由（即判例所稱有特殊之原因與環境等等，在
    客觀上足以引起一般同情，以及宣告法定低度刑，是否猶嫌
    過重），以為判斷。故適用第五十九條酌量減輕其刑時，並
    不排除第五十七條所列舉十款事由之審酌，惟其程度應達於
    確可憫恕，始可予以酌減（最高法院七十年度第六次刑事庭
    會議決議參照）。本件被告甲○○肇事後逃逸固不足採，且
    曾有上開事實欄所載之前案紀錄，惟其於本院審理時已坦認
    犯行，深具悔意，念及其新婚且初為人父，有戶籍資料及子
    女出生證明書各一紙在卷可佐（本院卷第五二至五三頁），
    惟揆之本件法定最低本刑為有期徒刑六月，就上開全部犯罪
    情節觀之，尚非重大惡極，基於罪刑相當性及比例原則，本
    院衡其犯罪情狀堪予憫恕，倘累犯加重後即入監執行，對其
    個人、家庭均非良策，諭知有期徒刑六月已足以對被告之上
    開行為生警愓之效果，故就被告上開犯行，依刑法第五十九
    條之規定，酌量減輕其刑，並先加後減之。
三、原審以被告甲○○觸犯上開公共危險罪，應予論罪科刑，固
    非無見。惟查：被告甲○○就本件犯罪而言固係不該，惟其
    於本院審理時已坦承犯行，且犯案情節尚非重大，業如上述
    ，原審未依刑法第五十九條予以酌減其刑，尚有未妥。故被
    告以量刑過重為由提起上訴，自屬可採，自應由本院將原判
    決撤銷改判。本院爰審酌被告肇事後未協助救護、旋即逃逸
    ，罔顧他人生命、身體，惡性非輕，事後就過失傷害部分業
    與被害人達成和解，且被害人亦已遞狀表明不再追究願意原
    諒被告，有陳述意見狀一紙在卷可參（本院卷第五０頁），
    惟犯後迄本院審理時始坦承犯行，態度尚非良好等一切情狀
    ，量處如主文第二項所示之刑，並諭知易科罰金之刑，以資
    懲儆。
據上論斷，應依刑事訴訟法第三百六十九條第一項、第三百六十
四條、第二百九十九條第一項前段、第二百七十三條之一第一項
、刑法第一百八十五條之四、第四十七條第一項、第五十九條、
第四十一條第一項，判決如主文。
本案經檢察官劉得鉦到庭執行職務。
中    華    民    國    98    年    2     月    26    日
                  刑事第六庭    審判長法  官    董武全
                                      法  官    杭起鶴
                                      法  官    沈揚仁
以上正本證明與原本無異。
如不服本判決應於收受送達後10日內向本院提出上訴書狀，其未
敘述上訴理由者，並得於提起上訴後10日內向本院補提理由書（
均須按他造當事人之人數附繕本）「切勿逕送上級法院」。
                                      書記官    廖文靜
中    華    民    國    98    年    2     月    27    日
附錄本案論罪科刑法條全文：
刑法第185條之4：
駕駛動力交通工具肇事，致人死傷而逃逸者，處6月以上5年以下
有期徒刑。


司法院資訊處製作；財團法人民間司法改革基金會備份。
